---
title: "Histórico das aulas do curso"
output:
  html_document:
    toc: false
---

```{r setup, include=FALSE}
source("setup_knitr.R")
```

Abaixo o histórico de atividades realizadas em classe e atividades extra
classe aplicadas.

```{r, eval=FALSE, include=FALSE}
## Gera a lista com as datas de todas as aulas. O resultado do último
## comando pode ser copiado direto para o documento
datas.qua <- seq.Date(as.Date("2017-02-22"), as.Date("2017-06-21"),
                      by = "week")
datas.qua <- format.Date(datas.qua, format = "%d/%m")
datas.sex <- seq.Date(as.Date("2017-02-24"), as.Date("2017-06-23"),
                      by = "week")
datas.sex <- format.Date(datas.sex, format = "%d/%m")
cat(paste0("- **", datas.qua, "**:\n", "- **", datas.sex, "**:\n"))
```

- **31/07**: Apresentação da disciplina.
- **07/08**: (1) Introdução à Análise Exploratória de dados. (2) Probabilidades.
- **14/08**: Exercícios capítulos 1 e 2.
- **21/08**: Avaliação capítulos 1 e 2.
- **28/08**: (3) Variáveis aleatórias discretas. (4) Medidas resumo.
- **04/09**: Exercícios capítulos 3 e 4.
- **11/09**: Avaliação capítulos 3 e 4.
- **18/09**: (5) Variáveis aleatórias bidimensionais. (6) Variáveis aleatórias contínuas.
- **25/09**: Exercícios capítulos 5 e 6.
- **02/10**: Avaliação capítulos 5 e 6.
- **09/10**: (7) Inferência estatística - Estimação. (8) Inferência estatística - Testes de Hipóteses.
- **16/10**: Exercícios capítulos 7 e 8.
- **23/10**: Avaliação capítulos 7 e 8.
- **30/10**: (9) Tópicos especiais.
- **06/11**: Exercícios capítulos 9.
- **13/11**: Avaliação capítulo 9.
- **20/11**: Substitutiva.
- **27/11**: Segunda chamada (todas as provas).
- **11/12**: Final. 

## Exercícios

- Lista 1: Capítulo 1. Seção 1.1 Ex. 1,2 e 3. Seção 1.2 Ex. 1 e 4. Seção 1.4 Ex. 1,3,5,8,9,12,18 e 19.
- Lista 2: Capítulo 2. Seção 2.1 Ex. 1,2,3,4 e 5. Seção 2.2 Ex. 1,2,3,4,5,6 e 7. Seção 2.3 Ex. 1,3,8,9,11,13,15 e 19.
- Lista 3: Capítulo 3. Seção 3.1 Ex. 3,5 e 6. Seção 3.2 Ex. 2,3,5,e 6. Seção 3.3 Ex. 1,2,3,4,5 e 6.
- Lista 4: Capítulo 4. Seção 4.2 Ex. 1,2,3,4 e 6. Seção 4.3 Ex. 1,2,3,4,5 e 6. 
- Lista 5: Capítulo 5. Seção 5.1 Ex. 1,2,3,4 e 6. Seção 5.2 Ex. 1,2,3,4 e 5.
- Lista 6: Capítulo 6. Seção 6.1 Ex. 1,2,3,4 e 5. Seção 6.2 Ex. 1 a 9. 
- Lista 7: Capítulo 7. Seção 7.2 Ex. 1 a 5. Seção 7.4 Ex. 1 a 5.
- Lista 8: Capítulo 8. Seção 8.2 Ex. 1 a 6. Seção 8.3 Ex. 1 a 6. Seção 8.4 Ex. 1 a 4. Seção 8.5 Ex. 1 a 7.
- Lista 9: Capítulo 9. Seção 9.2 Ex. 1 a 6. 

## Notas

As notas estão disponíveis [nesta página](notas.html).
