---
title: "Histórico das aulas do curso"
output:
  html_document:
    toc: false
---

```{r setup, include=FALSE}
source("setup_knitr.R")
```

Abaixo o histórico de atividades realizadas em classe e atividades extra
classe aplicadas.

```{r, eval=FALSE, include=FALSE}
## Gera a lista com as datas de todas as aulas. O resultado do último
## comando pode ser copiado direto para o documento
datas.qua <- seq.Date(as.Date("2017-02-22"), as.Date("2017-06-21"),
                      by = "week")
datas.qua <- format.Date(datas.qua, format = "%d/%m")
datas.sex <- seq.Date(as.Date("2017-02-24"), as.Date("2017-06-23"),
                      by = "week")
datas.sex <- format.Date(datas.sex, format = "%d/%m")
cat(paste0("- **", datas.qua, "**:\n", "- **", datas.sex, "**:\n"))
```

- **22/02**: Apresentação da disciplina.
- **24/02**: Conceitos de amostragem.
- **01/03**: Recesso.
- **03/03**: Introdução à Análise Exploratória de Dados.
- **08/03**: Avaliação 1.
- **10/03**: Probabilidades.
- **15/03**: Exercicíos - Probabilidades.
- **17/03**: Avaliação 2.
- **22/03**: Variáveis aleatórias discretas.
- **24/03**: Exercícios - Variáveis aleatórias discretas.
- **29/03**: Avaliação 3.
- **31/03**: Medidas resumo.
- **05/04**: Exercícios - medidas Resumo.
- **07/04**: Avaliação 4.
- **12/04**: Variáveis aleatórias bidimensionais.
- **14/04**: Feriado.
- **19/04**: Exercícios - Variáveis aleatórias bidimensionais.
- **21/04**: Feriado.
- **26/04**: Avaliação 5.
- **28/04**: Variáveis aleatórias contínuas.
- **03/05**: Exercícios - Variáveis aleatórias contínuas.
- **05/05**: Avaliação 6.
- **10/05**: Inferência estatística - Estimação.
- **12/05**: Exercícios - Estimação.
- **17/05**: Avaliação 7.
- **19/05**: Testes de hipóteses.
- **24/05**: Exercícios - Testes de hipóteses.
- **26/05**: Avaliação 8.
- **31/05**: Tópicos especiais.
- **02/06**: Exercícios - Tópicos especiais.
- **07/06**: Avaliação 9.
- **09/06**: Aula de revisão.
- **14/06**: 
- **16/06**: Recesso.
- **21/06**: Segunda chamada.
- **23/06**: 
- **05/07**: Final. 

## Exercícios

- Lista 1: Capítulo 1. Seção 1.1 Ex. 1,2 e 3. Seção 1.2 Ex. 1 e 4. Seção 1.4 Ex. 1,3,5,8,9,12,18 e 19.

## Notas

As notas estão disponíveis [nesta página](notas.html).
